# IFRS学习

提问人：Destiny_kk 时间：2015-12-01 15:13:05
版主：
您好！如果打算系统学习一下IFRS, 有什么书籍可以推荐给我看吗？ 非常感谢！

回答人：chenyiwei
IFRS官方网站上有官方学习资料，只要注册一个帐号就可以免费下载。另外四大出的关于IFRS的技术资料也都不错，如EY的International GAAP，德勤的iGAAP和www.iasplus.com上的学习资料、PwC的IFRS Practical guiides等。